Config:
  hfst:
    Gen: ../../../src/generator-gt-norm.hfst
    Morph: ../../../src/analyser-gt-norm.hfst
  xerox:
    Gen: ../../../src/generator-gt-norm.xfst
    Morph: ../../../src/analyser-gt-norm.xfst
    App: lookup

Tests:
  Noun - vajzë: # f
    vajzë+N+Fem+Sg+Indef: vajzë
    vajzë+N+Fem+Sg+Def: vajz
    vajzë+N+Fem+Pl+Indef: vajza
    vajzë+N+Fem+Pl+Def: vajzat

  Noun - mal: # mi
    mal+N+Msc+Sg+Indef: mal
    mal+N+Msc+Sg+Def: mali
    mal+N+Msc+Pl+Indef: male
    mal+N+Msc+Pl+Def: malet

